【裁判字號】    99,台上,6973
【裁判日期】    991110
【裁判案由】    妨害自由
【裁判全文】
最高法院刑事判決            九十九年度台上字第六九七三號
上  訴  人  甲○○
            乙○○
            丙○○
上列上訴人等因妨害自由案件，不服台灣高等法院台中分院中華
民國九十九年九月七日第二審判決（九十九年度上訴字第一六八
五號，起訴案號：台灣台中地方法院檢察署九十九年度偵字第四
八０號），提起上訴，本院判決如下：
    主  文
上訴駁回。
    理  由
按刑事訴訟法第三百七十七條規定，上訴於第三審法院，非以判
決違背法令為理由，不得為之。是提起第三審上訴，應以原判決
違背法令為理由，係屬法定要件。如果上訴理由書狀並未依據卷
內訴訟資料，具體指摘原判決不適用何種法則或如何適用不當，
或所指摘原判決違法情事，顯與法律規定得為第三審上訴理由之
違法情形，不相適合時，均應認其上訴為違背法律上之程式，予
以駁回。本件原判決以上訴人甲○○、乙○○、丙○○因犯剝奪
他人行動自由罪，經第一審法院判決後，提起第二審上訴，其等
上訴書狀僅稱甲○○因其胞妹林欣誼遭受告訴人陳政揚等人令人
髮指之犯行，基於義憤而犯罪，請審酌其犯罪動機、目的及犯後
態度等情狀，從輕量刑並諭知緩刑；又乙○○否認有妨害自由之
犯行，證人所為證言之可信度不高，妨害自由證據略嫌不足；另
丙○○僅推告訴人，並未共同犯罪等語，均未敘述具體之上訴理
由，因認其等上訴不合法律上之程式，予以駁回，已於理由內論
敘綦詳。從形式上觀察，原判決並無違背法令之情形存在。查不
服地方法院之第一審判決而上訴者，須提出上訴書狀；上訴書狀
應敘述具體理由，此為法定必備之程式。上訴書狀未敘述上訴理
由者，應於上訴期間屆滿後二十日內補提理由書於第一審法院，
逾期未補提者，第一審法院應定期間先命補正。倘上訴書狀已敘
述理由，但所敘述者並非具體理由，則屬上訴不合法律上之程式
，由第二審法院逕以判決駁回之，不生定期命補正之問題，此觀
刑事訴訟法第三百五十條、第三百六十一條、第三百六十二條及
第三百六十七條之規定自明。本件上訴人等之第二審上訴書狀所
述前開各節，並未具體指摘第一審判決有何足以影響判決本旨之
不當或違法，與刑事訴訟法第三百六十一條第二項所稱「具體理
由」，難謂相當，原審未命補正，逕行駁回其上訴，尚無不合。
上訴意旨猶稱其等所述之第二審上訴理由，對於第一審判決已有
具體指摘，原審復未先定期間命補正，即逕予駁回，於法有違云
云，任意指摘，不符第三審上訴之法定要件。其等上訴為違背法
律上之程式，均應予駁回。
據上論結，應依刑事訴訟法第三百九十五條前段，判決如主文。
中    華    民    國  九十九  年   十一   月    十    日
                      最高法院刑事第十庭
                          審判長法官  花  滿  堂  
                                法官  黃  正  興  
                                法官  陳  東  誥  
                                法官  洪  昌  宏  
                                法官  徐  文  亮  
本件正本證明與原本無異
                                      書  記  官  
中    華    民    國  九十九  年   十一   月   十二   日
                                                     M

司法院資訊處製作；財團法人民間司法改革基金會備份。
